【裁判字號】    99,消債更,234
【裁判日期】    990823
【裁判案由】    更生事件
【裁判全文】
臺灣板橋地方法院民事裁定           99年度消債更字第234號
聲  請  人  甲○○
代  理  人  楊敏宏律師
上列當事人因消費者債務清理事件，聲請更生，本院裁定如下：
    主  文
聲請人應於本裁定送達後十日內，補正下列事項，逾期未補正，
即駁回其聲請：
一、預納郵務送達費新臺幣（下同）壹仟柒佰元（按債務人及債
    權人總人數，以每人10份，每份34元計算）。
二、曾與金融機構協商成立，應提出：
(一)因不可歸責於己之事由，致履行顯有重大困難之證明文件。
    另應提出於民國99年4 月間因罹患C 型肝炎接受治療而有副
    作用，致無工作能力致無力工作之診斷證明書等相關證明文
    件。
(二)提出民國95年與銀行協商成立之完整資料（含協定書內容、
    簽名、成立日期、附件每月每債權人受償金額明細表）。
(三)提出協商成立後繳納之期數、金額，及自何時毀諾之相關證
    明文件。
三、聲請人應提出5 年內從事攤販商營業活動之營業額資料，如
    無證明文件，仍應說明營業及收入情形。
四、不能清償債務或有不能清償之虞之證明文件。
五、聲請人聲請前2 年（即自民國97年8 月20日起至99年8 月20
    日止）之財產變動狀況：包含就不動產、動產所為之所有有
    償（買賣、互易、設定抵押權等）、無償（贈與、第三人清
    償等）行為所生之財產變動；倘於該段期間曾經取得或喪失
    不動產所有權，應詳為標明不動產之坐落地號、建號及其取
    得或出售之對價（買賣契約等）相關資料；如有終止保險契
    約，應陳報終止日期、領取解約金數額。
六、陳報有無雙務契約（含保險契約）尚未履行完畢。
七、陳報有無附條件買賣尚未付清價金。
八、財產及收入狀況說明書，應表明至少下列事項，並提出證明
    文件：
(一)財產目錄：土地、建築物最新登記謄本（含他項權利部）、
    動產（含名稱、種類、數量）、【聲請人於各金融機構之全
    部存摺及證券集保存摺之「完整全部內頁」影本（須附銀行
    名稱及帳號、完整內頁資料並補登至本裁定送達日之後）】
    、股票（含公司、營利事業統一編號、主營業所所在地）、
    保險單（含以本人及配偶、未成年子女、父母為要保人或受
    益人之人壽保單及儲蓄性、投資性保單）、事業投資或其他
    資產在內之所有財產，並其性質及所在地；如財產附有擔保
    權、優先權或其他負擔，應一併表明（如抵押權、質權等）
    ，並提出該等權利之設定契約書。
(二)收入數額：聲請前2 年（即自97年8 月起至99年7 月）從事
    攤販商營業活動之收入相關證明文件、年金、保險給付、租
    金收入、退休金或退休計畫收支款、政府補助金、分居或離
    婚贍養費或其他收入款項在內之所有收入款項。及陳報有無
    於何公司行號兼職及每月兼職收入與證明文件。另應說明於
    99年4 月後因喪失工作能力致無工作收入，若經本院准予更
    生，如何於更生方案還款期間內履行更生方案，並應提出收
    入來源之相關證明文件。
(三)必要支出數額：聲請前1 年之膳食、衣服、教育、交通（住
    家至上班處所搭乘公車路別、票段數、駕駛汽車之行照、聲
    請前1 年每月油資支出之證明）、醫療、稅賦開支（含營利
    事業所得稅申報書、綜合所得稅申報書）、全民健保、勞保
    、農保、漁保、公保、學生平安保險或其他支出在內之所有
    必要支出數額。另應提出每月支付租金16,000元之相關證明
    文件。
(四)依法應受債務人扶養之人：若聲請人聲請前2 年有實際支出
    之扶養金額，應提出相關證明文件，及應受債務人扶養之人
    乙○○○之國稅局財產資料歸屬清單及95至98年度綜合所得
    稅各類所得資料清單，暨其他扶養義務人（即聲請人之長男
    張嘉偉）之國稅局財產資料歸屬清單及95至98年度綜合所得
    稅各類所得資料清單。另應說明乙○○○有何受聲請人扶養
    之必要並提出相關證明文件。
九、聲請人應提出聲請前5 年之勞工保險被保險人投保資料表。
十、無擔保及無優先權債權人依更生程序及依清算程序所得受償
    之總額及其計算方法。
十一、聲請人聲請更生前2 年間，可處分所得扣除自己及依法應
      受其扶養者所必要生活費用之數額及其計算方法。
十二、受扶養者乙○○○所必要生活費用之數額及其計算方法。
十三、聲請人之95至98年度綜合所得稅資料清單及財產歸屬資料
      清單。
  理  由
一、按聲請更生或清算不合程序或不備其他要件者，法院應以裁
    定駁回之，但其情形可以補正者，法院應定期間先命補正，
    消費者債務清理條例第8 條定有明文。又按聲請更生或清算
    ，徵收聲請費1,000 元，郵務送達費及法院人員之差旅費不
    另徵收。但所需費用超過應徵收之聲請費者，其超過部份，
    依實支數計算徵收之。前項所需費用及進行更生或清算程序
    之必要費用，法院得酌定相當金額，定期命聲請人預納之，
    逾期未預納者，除別有規定外，法院得駁回更生或清算之聲
    請，此觀同法第6 條之規定亦明。
二、查本件聲請人具狀聲請更生，惟未提出前開資料到院，爰定
    期命補正，如逾期未補正，則駁回其聲請。
三、依消費者債務清理條例第6 條第3 項、第8 條但書，裁定如
    主文。
中    華    民    國    99    年    8     月    23    日
                  民事第一庭  法  官  高文淵
上為正本係照原本作成
本件不得抗告
中    華    民    國    99    年    8     月    23    日
                              書記官  黃瀅螢

司法院資訊處製作；財團法人民間司法改革基金會備份。
